臺灣彰化地方法院刑事判決　　　　　　　　　　　　　九十一年度訴字第四一六號
　　公　訴　人　臺灣彰化地方法院檢察署檢察官
　　被　　　告　甲○○
右列被告因違反毒品危害防制條例案件，經檢察官提起公訴（九十一年度毒偵字第八
二一號），本院判決如左：
    主  文
甲○○施用第一級毒品，累犯，處有期徒刑捌月；又施用第二級毒品，累犯，處有期
徒刑肆月。應執行有期徒刑拾月。
    事  實
一、甲○○前因違反麻醉藥品管理條例等案件，經臺灣雲林地方法院判處有期徒刑六
    年八月確定，後入監服刑，嗣獲假釋，所餘期間交付保護管束，於民國八十八年
    十二月二十四日因假釋期滿未經撤銷，視為業已執行完畢。其前因施用毒品案件
    ，經本院裁定送觀察、勒戒後，認有繼續施用毒品傾向，再經本院以八十八年度
    毒聲字第五六八七號裁定令入戒治處所，施以強制戒治一年，經送臺灣雲林監獄
    附設戒治處所施以強制戒治後，於八十九年十二月三十日執行強制戒治期滿，由
    臺灣彰化地方法院檢察署檢察官於九十年二月八日以九十年度戒毒偵字第六一、
    六二號不起訴處分確定。詎其仍未戒除毒癮，復於九十年十一月二十三日警訊後
    採尿前四十五時內某時，在不詳處所，以不明方式，施用第一級毒品海洛因一次
    ；另於前揭採尿前四日內某時，在不詳處所，以不明方式，施用第二級毒品安非
    他命一次。嗣於九十年十一月二十三日十三時許，在其彰化縣埤頭鄉○○村○○
    路四之八號住處，為警查獲（另扣得海洛因一包《毛重０．三公克》、注射針筒
    一支及安非他命吸食器一個），並經本院於九十一年四月十一日以九十一年度毒
    聲字第九七二號裁定強制戒治在案。
二、案經彰化縣警察局北斗分局報告臺灣彰化地方法院檢察署檢察官偵查起訴。
    理  由
一、訊據被告甲○○矢口否認有上開犯行，辯稱：並未施用海洛因及安非他命，不知
    為何尿液送驗呈嗎啡及安非他命陽性反應云云。惟查被告甲○○於九十年十一月
    二十三日獲案時，為警採集其尿液送驗，結果呈甲基安非他命陽性及嗎啡陽性反
    應，此有彰化縣衛生局於九十年十一月三十日出具之煙毒尿液檢驗成績書一件在
    卷可憑。按海洛因經注射入人體後，約百分之八十於廿四小時內自尿中排出，一
    般而言，尿液中能否驗出嗎啡陽性反應與其投與量投與途徑、採尿時間、個人體
    質及檢驗方法之靈敏度有關，國外曾有文獻報導注射六毫克之海洛因鹽酸量，其
    代謝物嗎啡之平均可檢出時限約為廿六小時。另嗎啡經注射入人體後，百分之九
    十以上於廿四小時內自尿中排出，國外曾有文獻報導指出注射二十毫克之嗎啡硫
    酸鹽，其嗎啡之平均可檢出時限約為四十五小時。此外，甲基安非他命經口服投
    與後約百分之七十於二十四小時內自尿中排出，約百分之九十於九十六小時內自
    尿中排出，由於目前國內尿液中甲基安非他命之檢驗僅為鑑定其是否呈陽性反應
    尚未定其含量，且甲基安非他命成分之檢出與其投與方式、投與量、個人體質、
    採尿時間與檢測儀器之精密度等諸多因素有關，因此僅憑尿液中呈安非他命陽性
    反應，並無法確實推算吸食時間距採集時間之長短，惟依上述資料推斷，最長可
    能不會超過四日，此有卷附行政院衛生署藥物食品檢驗局八十一年九月八日藥檢
    一字第八一一四八八五號函、八十一年二月八日（81）藥檢壹字第００一一五六
    號函（均影本）各一件為證，故可推知被告於前揭經警採尿前四十五小時某一時
    刻施用海洛因，並於採尿前四日某一時刻施用安非他命之事實無訛。被告空言否
    認，顯屬卸責之詞，要無可採。又被告甲○○前因施用毒品案件，經本院裁定送
    觀察、勒戒後，認有繼續施用毒品傾向，再經本院裁定令入戒治處所施以強制戒
    治一年，經送臺灣雲林監獄附設戒治處所施以強制戒治後，於八十九年十二月三
    十日執行強制戒治期滿，經臺灣彰化地方法院檢察署檢察官於九十年二月八日以
    九十年度戒毒偵字第六一、六二號不起訴處分確定等情，有卷附臺灣高等法院被
    告全國前案紀錄表及該不起訴處分書等件可證。其於五年內再犯本案，係屬二犯
    （第一次犯時，經強制戒治）。本件事證明確，被告上開犯行洵堪認定。
二、核被告甲○○所為，係犯毒品危害防制條例第十條第一項之施用第一級毒品罪、
    第二項之施用第二級毒品罪。被告持有毒品海洛因、安非他命施用，其持有第一
    級毒品海洛因、第二級毒品安非他命之低度行為，已為施用第一級毒品海洛因、
    第二級毒品安非他命之高度行為所吸收，不另論罪。又所犯上開二罪，犯意各別
    ，行為互殊，應分論併罰之。末查甲○○前因違反麻醉藥品管理條例等案件，經
    臺灣雲林地方法院判處有期徒刑六年八月確定，後入監服刑，嗣獲假釋，所餘期
    間交付保護管束，於八十八年十二月二十四日因假釋期滿未經撤銷，視為業已執
    行完畢，有卷附臺灣高等法院被告全國前案紀錄表可稽，其於受有期徒刑執行完
    畢後，五年內再犯本件有期徒刑之前開二罪，應各論以累犯，依法各加重其刑。
    爰審酌被告施用毒品係屬「病態性犯人」，加以其犯罪之動機及目的在圖一己感
    官上之享受，犯罪手段及犯罪所生危害尚屬平和，犯罪後否認犯行、不知悔悟之
    態度等一切情狀，分別量處如主文所示之刑，並定其應執行之刑，以示懲儆。至
    九十年十一月二十三日為警查獲之海洛因一包《毛重０．三公克》、注射針筒一
    支及安非他命吸食器一個，被告均否認為其所有，並供稱係另案被告施銘源所有
    （業經本院裁定觀察勒戒），復查無證據證明與本案有涉，爰不予宣告沒收，附
    此敘明。
三、據上論斷，應依刑事訴訟法第二百九十九條第一項前段，毒品危害防制條例第十
    條第一項、第二項，刑法第十一條前段、第四十七條、第五十一條第五款，判決
    如主文。
本案經檢察官王怡仁到庭執行職務。
中    華    民    國    九十一      年      七      月        二  日
                                臺灣彰化地方法院刑事第二庭
                                    審判長法官  林  欽  章
                                    法      官  李  水  源
                                    法      官  郭  麗  萍
右正本證明與原本無異。
如不服本判決，應於判決送達後十日內向本院提出上訴狀( 須附繕本 )。
                                    法院書記官  施  嘉  玫
中    華    民    國    九十一      年      七      月        二        日
毒品危害防制條例第十條：
施用第一級毒品者，處六月以上五年以下有期徒刑。
施用第二級毒品者，處三年以下有期徒刑。
